Minutes et répertoires du notaire Louis Claude LAISNÉ, janvier 1814 - 27 février 1821 (étude XXVIII)
Archives nationales
- Répertoire(s) de Louis Claude LAISNÉ, 1814 - 27 février 1821; MC/RE/XXVIII/16 - MC/RE/XXVIII/17
  - Répertoire. 1817, 2 janvier - 1821, 27 février, 2 janvier 1817 - 27 février 1821; MC/RE/XXVIII/17
    - Inventaire après décès: Coquel, Jean-Louis. Gazier., 11 février 1820
      inventaire après décès; Coquel, Jean-Louis
    - Inventaire après décès: Laribardiere, Louise-Victoire de. Poincelle, François-Louis (épouse). Distillateur., 14 février 1820
      inventaire après décès; Laribardiere, Louise-Victoire de; Poincelle, François-Louis; distillateur
    - Inventaire après décès: Brochard, René-François. Nourrisseur de bestiaux., 14 février 1820
      inventaire après décès; Brochard, René-François; ouvrier agricole
    - Inventaire après décès: Tripet, Michel-Ange-Louis-François. Gargotier., 17 février 1820
      inventaire après décès; Tripet, Michel-Ange-Louis-François; restaurateur
    - Inventaire après décès: Belongeyancier, Jean. Boulanger., 17 février 1820
      inventaire après décès; Belongeyancier, Jean; boulanger
    - Inventaire après décès: Bary, René-François. Propriétaire., 26 février 1820
      inventaire après décès; Bary, René-François
    - Inventaire après décès: Grelot, Jean-Marie. Ferblantier (marchand)., 29 février 1820
      inventaire après décès; Grelot, Jean-Marie; forgeron
    - Inventaire après décès: Debille, Marie-Etiennette. Lux, François-Joseph (épouse). Taillandier (marchand). Lappe (rue de), n° 43, 11 mars 1820
      inventaire après décès; Lappe (rue de); Debille, Marie-Etiennette; Lux, François-Joseph; forgeron
    - Inventaire après décès: Guerin, Marie-Nicole-Véronique. Courtois, Emiland (épouse). Boulanger. Faubourg-Saint-Antoine (rue du), n° 108, 21 mars 1820
      inventaire après décès; Faubourg-Saint-Antoine (rue du); Guerin, Marie-Nicole-Véronique; Courtois, Emiland; boulanger
    - Inventaire après décès: Duvivier, Louis-François. Fondeur en cuivre. Saint-Sébastien (rue), n° 14, 24 mars 1820
      inventaire après décès; Saint-Sébastien (rue); Duvivier, Louis-François; fondeur
    - Inventaire après décès: Lepiney, Guillaume. Vins (ancien marchand de), propriétaire. Contrescarpe (rue de la), n° 30, 27 mars 1820
      inventaire après décès; Contrescarpe (rue de la); Lepiney, Guillaume; commerçant
    - Inventaire après décès: Astier, Jeanne-Marguerite. Bardoux, Nicolas-Pierre (épouse). Boulanger (ancien), propriétaire., 29 mars 1820
      inventaire après décès; Astier, Jeanne-Marguerite; Bardoux, Nicolas-Pierre; boulanger
    - Inventaire après décès: Viseux, Marie-Thérèse. Violette, Antoine-François (veuve). Propriétaire., 4 avril 1820
      inventaire après décès; Viseux, Marie-Thérèse; Violette, Antoine-François
    - Inventaire après décès: Hornet, Jean-Marie-Michel. Jardinier. Reuilly (rue de), n° 8, 13 avril 1820
      inventaire après décès; Reuilly (rue de); Hornet, Jean-Marie-Michel; jardinier
    - Inventaire après décès: Drin, Marie-Anne. Benard, Alexandre-Sébastien-Jérôme (épouse)., 4 mai 1820
      inventaire après décès; Drin, Marie-Anne; Benard, Alexandre-Sébastien-Jérôme
    - Inventaire après décès: Leveque, Jean-Baptiste. Commissionnaire à la halle aux cuirs., 8 mai 1820
      inventaire après décès; Leveque, Jean-Baptiste
    - Inventaire après décès: Letellier, Louise-Adélaïde. Gravier, Pierre-René (veuve). Administrateur de la manufacture des glaces., 9 mai 1820
      inventaire après décès; Letellier, Louise-Adélaïde; Gravier, Pierre-René; administrateur de société
    - Inventaire après décès: Daidier, Pierre. Nourrisseur de bestiaux. Saint-Sébastien (rue), n° 5, 15 mai 1820
      inventaire après décès; Saint-Sébastien (rue); Daidier, Pierre; ouvrier agricole
    - Inventaire après décès: Lebrethon, Louis. Vins (marchand de). Arbalète (rue de l'), n° 1, 18 mai 1820
      inventaire après décès; Arbalète (rue de l'); Lebrethon, Louis; commerçant
    - Inventaire après décès: Bresson, Pierre. Vins (marchand de). Faubourg-Saint-Antoine (rue du), n° 83, 26 mai 1820
      inventaire après décès; Faubourg-Saint-Antoine (rue du); Bresson, Pierre; commerçant
    - Inventaire après décès: Deleuse, Jacques-Auguste. Marchand (commis). Ormes (quai des), 26 mai 1820
      inventaire après décès; Ormes (quai des); Deleuse, Jacques-Auguste; commerçant
    - Inventaire après décès: Beruere, Louise-Adélaïde de. Lefer, Jean-Pierre (épouse). Employé. Saint-Sébastien (rue), n° 50, cul de-sac, 31 mai 1820
      inventaire après décès; Saint-Sébastien (rue); Beruere, Louise-Adélaïde de; Lefer, Jean-Pierre
    - Inventaire après décès: Angelet, Jean-Baptiste. Professeur de seconde au collège royal de Bourbon., 1er juin 1820
      inventaire après décès; Angelet, Jean-Baptiste; enseignant
    - Inventaire après décès: Chaudron, Marie-Geneviève. Delespine, Mathieu-Pierre (épouse). Jardinier., 5 juin 1820
      inventaire après décès; Chaudron, Marie-Geneviève; Delespine, Mathieu-Pierre; jardinier
    - Inventaire après décès: Charlet, Anne. Brule, Nicolas (épouse). Serrurier. Lappe (rue de), n° 19, 19 juin 1820
      inventaire après décès; Lappe (rue de); Charlet, Anne; Brule, Nicolas; serrurier
    - Inventaire après décès: Riboullet, Pierre., 20 juin 1820
      inventaire après décès; Riboullet, Pierre
    - Inventaire après décès: Roblin, Catherine-Marguerite. Cottin, Guillaume (épouse). Vins (marchand de). Charenton (rue de), n° 66, 29 juin 1820
      inventaire après décès; Charenton (rue de); Roblin, Catherine-Marguerite; Cottin, Guillaume; commerçant
    - Inventaire après décès: Volland, Marie-Anne. Godefroy, Etienne (veuve)., 3 juillet 1820
      inventaire après décès; Volland, Marie-Anne; Godefroy, Etienne
    - Inventaire après décès: Mohaut, Catherine-Marie. Cousin, François-Gabriel (épouse)., 4 juillet 1820
      inventaire après décès; Mohaut, Catherine-Marie; Cousin, François-Gabriel
    - Inventaire après décès: Bourdois, François-Alexandre. Eau de vie (débitant d'). Faubourg-Saint-Antoine (rue du), n° 4, 12 juillet 1820
      inventaire après décès; Faubourg-Saint-Antoine (rue du); Bourdois, François-Alexandre
    - Inventaire après décès: Saunier, Madeleine-Antoinette. Mast, Jean-Alexis (veuve)., 7 août 1820
      inventaire après décès; Saunier, Madeleine-Antoinette; Mast, Jean-Alexis
    - Inventaire après décès: Saffre, Jean-Baptiste-François. Militaire (ancien)., 17 août 1820
      inventaire après décès; Saffre, Jean-Baptiste-François; militaire
    - Inventaire après décès: Morgauty, André-Jean-Dominique. Epicier (marchand)., 6 septembre 1820
      inventaire après décès; Morgauty, André-Jean-Dominique; commerçant
    - Inventaire après décès: Baudinot, Marie-Anne-Louise. Pellerin, Pierre (épouse). Paveur (maître). Juifs (rue des), n° 1, 16 septembre 1820
      inventaire après décès; Juifs (rue des); Baudinot, Marie-Anne-Louise; Pellerin, Pierre; paveur-dalleur
    - Inventaire après décès: Astier, Pierre-Claude-François. Vins (marchand de). Faubourg-Saint-Antoine (rue du), n° 140, 18 septembre 1820
      inventaire après décès; Faubourg-Saint-Antoine (rue du); Astier, Pierre-Claude-François; commerçant
    - Inventaire après décès: Balestre, Joseph-Marie dit François-LaugoasecC-?., 22 septembre 1820
      inventaire après décès; Balestre, Joseph-Marie dit François-LaugoasecC-?
    - Inventaire après décès:. Boullenois (veuve)., 30 septembre 1820
      inventaire après décès; Boullenois
    - Inventaire après décès: Rousseau, Marie-Jeanne-Vincente. Simeon, Jean-Louis (épouse). Nourrisseur de bestiaux. Reuilly (rue de), n° 55, 10 octobre 1820
      inventaire après décès; Reuilly (rue de); Rousseau, Marie-Jeanne-Vincente; Simeon, Jean-Louis; ouvrier agricole
    - Inventaire après décès: Passy, Elisabeth-Nicole. Villedieu, Jean-François (épouse). Fruitier (marchand). Beautreillis (rue de), n° 18, 13 octobre 1820
      inventaire après décès; Beautreillis (rue); Passy, Elisabeth-Nicole; Villedieu, Jean-François; commerçant
    - Inventaire après décès: Raffard de Marcilly, Joséphine-Augustine-Félicité. Wailly, Etienne-Augustin de (épouse). Proviseur du collège royal Henri IV. Clovis (rue), n° 1, 16 octobre 1820
      inventaire après décès; Clovis (rue); Raffard de Marcilly, Joséphine-Augustine-Félicité; Wailly, Etienne-Augustin de; directeur d'établissement d'enseignement
    - Inventaire après décès: Gavot, Jean-Baptiste. Serrurier. Traversière (rue), n° 8, faubourg-Saint-Antoine, 17 octobre 1820
      inventaire après décès; Traversière (rue); Gavot, Jean-Baptiste; serrurier
    - Inventaire après décès: Langlois, Louise-Lucile-Félicité. Neuville, Michel-François (épouse). Bijoutier (marchand). Fossés-du-Temple (rue des), n° 28, 17 octobre 1820
      inventaire après décès; Fossés-du-Temple (rue des); Langlois, Louise-Lucile-Félicité; Neuville, Michel-François; orfèvre
    - Inventaire après décès: Leclancher, Marie-Barbe. Demiers, Alexandre-Jean-Paul (épouse séparée). Boulanger (garçon)., 19 octobre 1820
      inventaire après décès; Leclancher, Marie-Barbe; Demiers, Alexandre-Jean-Paul (épouse séparée); boulanger
    - Inventaire après décès: Legras, Pierre., 9 novembre 1820
      inventaire après décès; Legras, Pierre
    - Inventaire après décès: Dupre, Gabrielle. Cheze, Jacques-Etienne-Philibert (épouse)., 25 novembre 1820
      inventaire après décès; Dupre, Gabrielle; Cheze, Jacques-Etienne-Philibert
    - Inventaire après décès: Decret, Joseph., 25 novembre 1820
      inventaire après décès; Decret, Joseph
    - Inventaire après décès: Levrot, Jeanne. Baudry, Jean-Antoine (épouse)., 15 décembre 1820
      inventaire après décès; Levrot, Jeanne; Baudry, Jean-Antoine
    - Inventaire après décès: Roye (veuve)., 20 décembre 1820
      inventaire après décès; Roye
    - Inventaire après décès: Omon, ?Madame., 21 décembre 1820
      inventaire après décès; Omon, ?Madame
    - Inventaire après décès: Audinet, Marie-Charlotte-Hélène. Rousseau, Louis-Claude (veuve). Propriétaire. Guillemites (rue des), n° 2, 8 janvier 1821
      inventaire après décès; Guillemites (rue des); Audinet, Marie-Charlotte-Hélène; Rousseau, Louis-Claude
    - Inventaire après décès: Corollet (veuve)., 7 février 1821
      inventaire après décès; Corollet, Mme
    - Inventaire après décès: Noël., 15 février 1821
      inventaire après décès; Noël, M.